【裁判字號】    99,審易,3737
【裁判日期】    991020
【裁判案由】    竊盜
【裁判全文】
臺灣高雄地方法院刑事判決            99年度審易字第3737號
公  訴  人  臺灣高雄地方法院檢察署檢察官
被      告  丁○○
被      告  乙○○
上列被告因竊盜案件，經檢察官提起公訴（99年度偵字第18611
號），嗣因被告就被訴事實為有罪陳述，經本院告知簡式審判程
序意旨並聽取公訴人及被告之意見後，本院合議庭裁定由受命法
官獨任依簡式審判程序審理，判決如下：
    主  文
丁○○犯共同竊盜罪，處有期徒刑參月。又共同犯結夥竊盜罪，
共參罪，各處有期徒刑捌月。應執行有期徒刑貳年。
乙○○共同犯結夥竊盜罪，共參罪，各處有期徒刑陸月，如易科
罰金，以新臺幣壹仟元折算壹日。應執行有期徒刑壹年肆月，如
易科罰金，以新臺幣壹仟元折算壹日。
    事  實
一、丁○○、乙○○與陳家欽（另行起訴）基於意圖為自己不法
    之所有之犯意聯絡及行為分擔，先由陳家欽與丁○○二人於
    民國98年9 月10日凌晨4 時許，在高雄市○○區○○街305
    號前，丁○○以自備之鑰匙，陳家欽把風之方式竊取丙○○
    所有之車號8989-SR 號自用小客車。得手後，三人竟駕駛該
    車，基於意圖為自己不法之所有之犯意聯絡及行為分擔，於
    當日98年9 月10日凌晨4 時至5 時之間，丁○○以自備鑰匙
    ，其餘二人在場把風之方式，分別在（一）高雄市○○區○○路與自立路，竊取己○○所有車號6829-TM 號自用小客車
    內之音響主機一部、（二）高雄市前金區○○○街55號，竊
    取甲○○所有車號3797號自用小客車內之GPS 衛星導航一部
    及音響主機一部、（三）高雄市○○區○○路5 號前，竊取
    戊○○所有車號5298-UT 號自用小客車內之音響一部。得手
    後，駕駛前揭贓車，於同日上午6 時10分許，在高雄市○○
    區○○路與中都橋上，與他人發生車禍，經巡邏員警到場處
    理，丁○○及乙○○二人迅速竄逃，陳家欽則逃避不及為警
    查獲，查悉上情。
二、案經被害人丙○○、己○○、甲○○、戊○○訴請高雄市政
    府警察局移送臺灣高雄地方法院檢察署檢察官偵查起訴。
    理  由
一、本件被告丁○○、乙○○所犯係死刑、無期徒刑、最輕本刑
    為3 年以上有期徒刑以外之罪，其於準備程序中就被訴事實
    為有罪之陳述，經法官告知簡式審判程序之旨，並聽取公訴
    人及被告之意見後，經本院合議庭裁定由受命法官獨任進行
    簡式審判程序，合先敘明。
二、上開犯罪事實，業經被告丁○○、乙○○於偵查、本院審理
    中坦承不諱，核與證人即另案被告陳家欽於警詢、偵查中、
    證人即被害人丙○○、己○○、甲○○、戊○○於警詢中之
    證述相符，復有扣押筆錄、扣押物品目錄表各1份、贓物認
    領保管單1紙等件在卷可查，足認被告之自白與事實相符，
    足堪採信。從而，本件事證明確，被告上開竊盜犯行，應堪
    認定，應依法論科。
三、核被告丁○○所為，係犯刑法第320 條第1 項竊盜罪、刑法
    第321 條第1 項第4 款之結夥三人竊盜罪，被告乙○○所為
    ，均係犯刑法第321 條第1 項第4 款之結夥竊盜罪。被告丁○○與陳家欽就竊取丙○○所有之車號8989-SR 號自用小客
    車部分及與乙○○、陳家欽間就上開犯罪事實欄所載其他犯
    行，有犯意聯絡及行為分擔，應論以共同正犯。又被告丁○○所犯上開4 罪，犯意各別，行為互殊，應予分論併罰。又
    被告乙○○所犯上開3 罪，犯意各別，行為互殊，應予分論
    併罰。爰審酌被告丁○○、乙○○正值青年，不思以正途取
    財，未能尊重他人財產權，而以偷竊方式取得財物，實有不
    該，惟念及被告二人於本院審理時坦承犯行，犯後態度尚可
    ，被告乙○○亦無犯罪前科記錄，並考量其所竊取之物品價
    值，上開部分贓物並已發還被害人，有上開贓物認領保管單
    可參，及被告犯罪之動機、目的、手段、生活狀況、智識程
    度、犯罪所生之危害暨檢察官具體求處刑度等一切情狀，分
    別量處如主文所示之刑，並定其應執行之刑及易科罰金折算
    標準。另扣案之螺絲起子10支、手電筒2 支、板手5 支、金
    屬鑿子2 支、套筒板手1 組、六角板手1 組及電工鉗1 支，
    非供本件竊盜犯行使用，檢察官亦未認定有持上開兇器竊盜
    ，爰不宣告沒收之。
據上論斷，應依刑事訴訟法第299 條第1 項前段、第273 條之1
第1 項，刑法第28條、第320 條第1 項、第321 條第1 項第4 款
、第41條第1 項前段、第8 項，刑法施行法第1 條之1 第1 項，
判決如主文。
本案經檢察官李英霆到庭執行職務。
中    華    民    國    99    年    10    月    20    日
                      刑事第十庭  法  官  廖建瑜
以上正本證明與原本無異。
如不服本判決應於收受送達後10日內向本院提出上訴書狀，並應
敘述具體理由；如未敘述上訴理由者，應於上訴期間屆滿後20日
內向本院補提理由書（均須按他造當事人之人數附繕本）「切勿
逕送上級法院」。
中    華    民    國    99    年    10    月    20    日
                                  書記官  林介欽
附錄本案論罪科刑法條：
中華民國刑法第320 條第1 項
（普通竊盜罪、竊佔罪）
意圖為自己或第三人不法之所有，而竊取他人之動產者，為竊盜
罪，處5  年以下有期徒刑、拘役或 5 百元以下罰金。
中華民國刑法第321 條第1 項第4 款
（加重竊盜罪）
犯竊盜罪而有左列情形之一者，處 6 月以上、 5 年以下有期
徒刑：
四、結夥三人以上而犯之者。

司法院資訊處製作；財團法人民間司法改革基金會備份。
